最高法院刑事判決　　　　　　一○○年度台上字第五四五○號
上　訴　人　蘇仁川
選任辯護人　江信賢律師
　　　　　　謝凱傑律師
上列上訴人因違反槍砲彈藥刀械管制條例案件，不服台灣高等法
院台南分院中華民國一○○年七月二十六日第二審判決（一○○
年度上訴字第三五四號，起訴案號：台灣台南地方法院檢察署九
十九年度偵緝字第四三三、四三四號），提起上訴，本院判決如
下：
    主  文
上訴駁回。
    理  由
按刑事訴訟法第三百七十七條規定，上訴於第三審法院，非以判
決違背法令為理由，不得為之。是提起第三審上訴，應以原判決
違背法令為理由，係屬法定要件。如果上訴理由書狀並未依據卷
內訴訟資料，具體指摘原判決不適用何種法則或如何適用不當，
或所指摘原判決違法情事，顯與法律規定得為第三審上訴理由之
違法情形，不相適合時，均應認其上訴為違背法律上之程式，予
以駁回。本件原判決撤銷第一審之判決，改判論處上訴人蘇仁川
未經許可，製造槍枝之主要組成零件罪刑，已敘明所憑之證據及
認定之理由；從形式上觀察，並無判決違背法令之情形存在。再
查原判決以上訴人辯稱其受證人王威竣、陳震昇委託，製造實心
槍管後，交由王威竣、陳震昇自行貫通槍管，嗣王威竣、陳震昇
又脅迫其修改槍管滑軌等語，為卸責之詞，不足採信。王威竣、
陳震昇亦均否認委託上訴人製造槍管等情。至證人楊國輝、楊國
鑫證稱王威竣、陳震昇強迫上訴人製造槍管，則係聽聞上訴人之
傳述，彼等對於上訴人有無受脅迫製造槍管之事，原不知情，亦
未親睹。況且上訴人對楊國輝、楊國鑫所述之槍管，業經警方於
楊國輝涉嫌之案件中另行查扣，此與警方在上訴人工廠內查獲之
槍管無關。楊國輝、楊國鑫所為之證言，無從據為有利於上訴人
之證明。原判決已詳加調查說明。上訴意旨仍執陳詞，並擷取卷
內片段資料，謂楊國輝、楊國鑫已證稱上訴人受脅迫製造槍管之
事，堪信其所辯非虛云云，對於原判決已明白論斷之事項，任持
己見指摘，不符第三審上訴之法定要件。又原判決以上訴人之責
任為基礎，審酌刑法第五十七條各款所列事項等一切情狀，量定
其刑；並綜合上訴人之犯罪情狀，認無可資憫恕之處，無從依刑
法第五十九條規定酌減其刑，亦不宜為緩刑之宣告，論敘綦詳。
上訴意旨泛稱其自始坦承犯罪，且無前科，本案實因受人脅迫而
製造槍管零件，尚非擁槍自重之徒，顯屬情輕法重，倘其入監服
刑，父母將無以為生，自應為緩刑之宣告，原判決漏未審酌，顯
有未當云云，徒就原審刑罰裁量職權之行使，漫事爭辯，亦與法
律規定得為第三審上訴理由之違法情形，不相適合。其上訴為違
背法律上之程式，應予駁回。
據上論結，應依刑事訴訟法第三百九十五條前段，判決如主文。
中    華    民    國  一○○  年    十    月    六    日
                      最高法院刑事第十庭
                          審判長法官  陳  世  淙  
                                法官  陳  東  誥  
                                法官  何  菁  莪  
                                法官  施  俊  堯  
                                法官  洪  曉  能  
本件正本證明與原本無異
                                      書  記  官  
中    華    民    國  一○○  年    十    月   十一   日
                                                      Q